【裁判字號】    97,消債更,527
【裁判日期】    971216
【裁判案由】    更生事件
【裁判全文】
臺灣屏東地方法院民事裁定           97年度消債更字第527號
聲  請  人
即 債 務人  甲○○
上列當事人聲請消費者債務清理事件，本院裁定如下：
    主  文
債務人甲○○自中華民國九十八年一月七日十二時起開始更生程
序。
命司法事務官進行本件更生程序。
    理  由
一、按債務人不能清償債務或有不能清償之虞；且無擔保或無優
    先權之債務總額未逾新台幣1200萬元者，於法院裁定開始清
    算程序或宣告破產前，得向法院聲請更生；又法院開始更生
    程序之裁定，應載明其年、月、日、時，並即時發生效力，
    消費者債務清理條例第3 條、第42條第1 項、第45條第1 項
    分別定有明文。次按法院裁定開始更生或清算程序後，得命
    司法事務官進行更生或清算程序，必要時得選任律師、會計
    師或其他適當之自然人或法人一人為監督人或管理人，同條
    例第16條第1 項亦有明文。
二、債務人聲請意旨略以：其有不能清償債務情事，曾於民國97
    年間依消費者債務清理條例之規定，以書面向最大債權金融
    機構台新國際商業銀行進行前置協商，惟雙方就協商金額有
    所差距致協商不成立。債務人目前每月所得約新台幣（下同
    ）17,000元，並就上述債務實已無力清償且償還方案金額過
    高，又其無擔保或無優先權之債務總額未逾1,200 萬元，復
    未經法院裁定開始清算程序或宣告破產，爰向本院聲請更生
    等語。
三、經查債務人所主張之上開事實，業據其提出債權人清冊、財
    產暨收入狀況說明書、前置協商不成立通知書、財政部台灣
    省南區國稅局95、96年度綜合所得稅各類所得資料清單暨財
    產歸屬資料清單及戶籍謄本等件為證，復經本院依職權調閱
    債務人財產所得情形，有稅務電子閘門財產所得調件明細表
    等附卷可稽，堪信屬實。次查，債務人於95年所得額為247,
    000 元，96年所得額為243,642 元，而其主張目前工作每月
    收入約為17,000元之事實，已據提出交通部公路總局薪津暨
    工作獎金清單為證；此外並無土地、房屋或其他有變現價值
    之動產及固定所得。是無論以債務人最近2 年月平均收入約
    20,443元或現職月薪17,000元左右之收入，扣除每月償還方
    案金額超過14,730元後，所餘金額低於5,713 元，依一般生
    活經驗法則，顯不足以維持債務人之基本生活，是聲請人之
    主張，應屬可採。此外，本件又查無債務人有消費者債務清
    理條例第6 條第3 項、第8 條或第46條各款所定駁回更生聲
    請之事由存在，則債務人聲請更生，應屬有據，爰裁定如主
    文第1 項所示，並命司法事務官進行本件更生程序。
中    華    民    國    97    年    12    月    16    日
                        民事庭法官  李  麗  芳
正本係照原本作成。
本裁定不得抗告。
本件裁定公告日期為民國97年12月16日
中    華    民    國    97    年    12    月    16    日
                        法院書記官  滕  一  珍


司法院資訊處製作；財團法人民間司法改革基金會備份。
